臺灣臺北地方法院民事裁定
111年度抗字第85號
抗  告  人  展雲事業股份有限公司

法定代理人  鍾克信  


相  對  人  江麗惠  
上列當事人間本票裁定事件，抗告人對於民國110年12月21日本
院司法事務官所為110年度司票字第19791號裁定提起抗告，本院
裁定如下：
    主  文
抗告駁回。
抗告程序費用新臺幣壹仟元由抗告人負擔。
    理  由
按執票人向本票發票人行使追索權時，得聲請法院裁定後強制
  執行，票據法第123條定有明文。又本票執票人，依票據法第1
  23條規定，聲請法院裁定許可對發票人強制執行，係屬非訟事
  件，此項聲請之裁定，及抗告法院之裁定，僅依非訟事件程序
  ，以審查強制執行許可與否，並無確定實體上法律關係存否之
  效力，如發票人就票據債務之存否有爭執時，應由發票人提起
  確認之訴，以資解決（最高法院57年度台抗字第76號裁定意旨
  參照）。又免除作成拒絕證書之本票，執票人聲請裁定准予強
  制執行時，毋庸提出已為付款提示之證據，票據債務人如主張
  本票未經執票人提示，依票據法第124條準用同法第95條但書
  之規定，應由其負舉證之責（最高法院72年度台上字第598號
  判決、84年度台抗字第22號裁定意旨參照）。
相對人聲請意旨略以：相對人執有抗告人簽發如附表所示之本
  票2紙（下合稱系爭本票），付款地未載，利息未約定，並免
  除作成拒絕證書，詎於到期日後經提示未獲付款，為此提出系
  爭本票，聲請裁定就上開金額，准許強制執行等語，並提出系
  爭本票為證（見司票卷第11-13頁）。原裁定就相對人提出之
  系爭本票形式上審查，認其已具備本票各記載事項，符合票據
  法第120條規定，屬有效之本票，乃依同法第123條之規定，准
  予強制執行，經核並無違誤。抗告人雖辯以其否認有簽發系爭
  本票，且相對人亦未提示系爭本票予抗告人，不得行使追索權
  等語。經查：系爭本票既載明免除作成拒絕證書，則相對人聲
  請裁定准予強制執行時，自毋庸提出已為付款提示之證據，抗
  告人抗辯相對人未為提示，自應由抗告人負舉證之責，抗告人
  並未提出任何舉證證明。至抗告人是否曾簽發系爭本票、系爭
  本票債務是否存在等爭執事項，核屬實體法上之爭執，抗告人
  應另循訴訟程序以資解決，要非本件非訟事件程序所得加以審
  究。從而原裁定准許系爭本票強制執行，於法無違。抗告意旨
  指摘原裁定不當，求予廢棄，為無理由，應予駁回。
據上論結，本件抗告為無理由，裁定如主文。
中　　華　　民　　國　　111 　年　　1 　　月　　19　　日
                  民事第五庭   審判長 法  官   匡  偉

                                      法  官   蔡牧容

                                      法  官   何佳蓉
以上正本係照原本作成。
本裁定不得再抗告。
中　　華　　民　　國　　111 　年　　1 　　月　　20　　日
                                      書記官　 陳立俐
附表：　　　　　　　　　　　　　　　
編號 發票日 票面金額 （新臺幣） 到期日 （民國） 票據號碼 1 110年7月30日 18萬元 110年11月20日 TH No 113963 2 110年8月17日 18萬元 110年12月15日 TH No 110423